## DJILALI Dernane

## Recherche d'emploi

En tant que professionnel spécialisé en développement fullstack, je possède une expérience approfondie dans les domaines des réseaux informatiques. Ayant acquis mes compétences tout en travaillant dans l'industrie, je suis passionné par l'apprentissage continu et je m'efforce constamment d'approfondir mes connaissances. Mon objectif est de mettre à profit mes compétences diversifiées pour contribuer au succès des organisations en fournissant des solutions logicielles innovantes et efficaces.

- derndjilali38@gmail.com
- Alger
- Mée le 09/05/2001
- % dernanedjilali.com
- Algérienne Algérienne
- ☐ Télétravail ou présentiel
- Alger
- 0698 76 48 80
- Célibataire

#### Réseaux sociaux

DJDERNANE

in DJILALI DERNANE

## Compétences

#### Réseau Informatique

Routing & Switching , virtualisation

#### Développement Web

Laravel 9, React js, Node js, Express js,Nest js, php, javascript, html, css

### Système d'exploitation

Windows, Lunix

# Outils

VS code, VMware, Packet tracer, eNSP, GNS3

#### Langues

**Arabe** 

Français

**Anglais** 

#### **Education**

Ingénieur Systèmes Réseaux et Télécommunications

De 2019 à 2024 ENTICP Eucalyptus, Alger

## **Expériences professionnelles**

## Stage pfe chez lcosnet

De février 2024 à juin 2024 Icosnet Cheraga Alger

• Développement d'un Calendrier Professionnel en utilisant IA

#### Stage chez ATS

Janvier 2024 Algérie Telecom Satellite Alger

• Familiarisation avec les différents produit de l'entreprise et les technologie VSAT

## Stage au Centre de Transmission d'Algérie Telecom

2023 Algérie Télécom Tissemsilt, Algérie

• Surveillance du système, maintenance préventive, résolution des problèmes techniques, et participation à des projets d'optimisation du réseau

#### Formateur en HTML/CSS/JS

Novembre 2022 Club Scientifique de INPTIC Eucalyptus, Alger

#### Programme Huawei Seeds for the Future

D'août 2021 à septembre 2021 HUAWEI Alger

 Participé à la 7e édition du programme 'Seeds For The Future' organisé par Huawei

### Stage en réseau GSM

Septembre 2021 ATM Mobilis Tiaret, Algérie

- Stage d'immersion professionnelle.
- Présentation de l'infrastructure des TIC chez Mobilis

## **Diplomes**

#### QBranze et QSilver

Avril 2023 QWORLD QWORLD

• Informatique quantique et programmation, mettant l'accent sur les nombres complexes, la Transformée de Fourier Quantique (QFT) et l'algorithme de Shor

#### HCIA DATACOM

2021 Huawei Huawei

• infrastructure Réseau, configuration, Protocoles et Résolution de problèmes

# Acomplissement

## NYUAD Hackathon

D'avril 2023 à mai 2023 L'Université de New York à Abu Dhabi ABU DHABI, UEA

 3 ème place lors du Hackathon de l'Université de New York à Abu Dhabi dans le domaine de l'informatique quantique

### 3.6 Hackathon

Mars 2024 Ainec Club Scientifique Batna

 1 ère place après l'invention d'une solution software pour la détection des incendies